【裁判字號】    90,簡,5
【裁判日期】    900517
【裁判案由】    清償借款
【裁判全文】
臺灣台南地方法院民事判決  九十年度簡字第五號
    原      告    通商業銀行股份有限公司台南分行
    法定代理人    丙○○
    訴訟代理人    李克亮
    被      告    甲○○
                  丁○○
    訴訟代理人    乙○○
    被      告    戊○○
右當事人間請求給付票款事件，本院判決如左：
    主    文
被告應連帶給付原告新台幣壹佰貳拾柒萬捌仟捌佰伍拾陸元，及自民國八十九年七月
十四日起至清償日止，按年息百分之十八計算之利息，並自民國八十九年八月十五日
起至民國九十年二月十四日止，按上開利率百分之十，自民國九十年二月十五日起至
清償日止，按上開利率百分之二十計算之違約金。
訴訟費用由被告連帶負擔。
本判決第一項得假執行。但被告如於假執行程序實施前，以新台幣壹佰貳拾柒萬捌仟
捌佰伍拾陸元預供擔保後，得免為假執行。
    事    實
甲、原告方面：
一、聲明：求為判決如主文第一項所示。
二、陳述略稱：被告乙○○因向原告借款，由其餘被告為連帶保證人，因而於民國八
    十九年三月十日共同簽發面額新台幣（下同）一百四十萬元、未記載到期日之本
    票一張交予原告，兩造並約定被告應自發票日起按年息百分之十八計付利息，遲
    延還本時，除上開利息外，被告應自到期日起，如逾期清償在六個月以內者，按
    上開利率百分之十，在六個月以上者，按上開利率百分之二十，計付違約金，且
    免除作成拒絕證書並免除票據法第八十九條之通知義務，詎被告未依約還本付息
    ，尚積欠本金一百二十七萬八千八百五十六元，爰依票據法律關係請求給付如主
    文第一項所示之票款、利息及違約金。
三、證據：提出本票、授權書各一件為證。
乙、被告方面：
一、聲明：（一）請求判決駁回原告之訴及其假執行之聲請。（二）如受不利之判決
    ，被告願供擔保請准宣告免為假執行。
二、陳述略稱：系爭本票係因被告乙○○買車，才簽發的，車子是向車行買的，不是
    向原告買的，原告應該去取回車子。
    理    由
一、原告起訴主張：原告執有被告共同簽發，發票日為八十九年三月十日、面額一百
    四十萬元、未記載到期日之本票一張，兩造並約定被告應自發票日起按年息百分
    之十八計付利息，遲延還本時，除上開利息外，被告應自到期日起，如逾期清償
    在六個月以內者，按上開利率百分之十，在六個月以上者，按上開利率百分之二
    十，計付違約金，且免除作成拒絕證書並免除票據法第八十九條之通知義務，詎
    被告未依約清償，尚積欠本票票款一百二十七萬八千八百五十六元及如主文第一
    項所示之利息及違約金未清償之事實，已據提出本票、授權書各一件為證，且為
    被告所不爭執，應認原告之主張真實。
二、按在票據上簽名者，依票上所載文義負責；二人以上共同簽名時，應連帶負責，
    票據法第五條定有明文。又按本票未載到期日者，視為見票即付，票據法第一百
    二十條第二項亦有明文。經查本件被告雖辯稱：系爭本票係因被告乙○○買車，
    由被告所共同簽發，車子是向訴外人車行購買，並非向原告購買，原告應該去取
    回車子云云，惟查被告對其共同簽發系爭本票既自認在卷，依上開說明，自應依
    票上所載之文義負責，對本件原告即執票人負連帶責任，至於被告上開辯稱向訴
    外人之車行購車一事，僅係被告簽發本票予原告之動機，尚不得據此作為拒絕支
    付票款之事由，被告上開抗辯即不足採信。
三、從而，原告依據票據法律關係，請求被告給付票款一百二十七萬八千八百五十六
    元，及自八十九年七月十四日起至清償日止，按年息百分之十八計算之利息，並
    自八十九年八月十五日起至九十年二月十四日止，按上開利率百分之十，自九十
    年二月十五日起至清償日止，按上開利率百分之二十計算之違約金，為有理由，
    應予准許。
四、假執行之宣告：本件判決主文第一項係命清償票據上債務之判決，爰依職權宣告
    假執行。被告陳明願供擔保聲請免為假執行，經核與規定相符，爰酌定相當之擔
    保金額併予宣告之。
五、結論：本件原告之訴有理由，依民事訴訟法第八十五條第二項、第三百八十九第
    一項第四款、第三百九十二條，判決如主文。
中      華      民      國    九十      年      五      月    十七    日
                                臺灣臺南地方法院民事第三庭
~B法      官  翁金緞  翁金緞
右為正本係照原本作成
如對本判決上訴，須於判決送達後廿日內向本院提出上訴狀
中      華      民      國    九十      年      五      月    十七    日
~B法院書記官  許悉愛


司法院資訊處製作；財團法人民間司法改革基金會備份。
